臺灣高等法院刑事裁定
109年度抗字第1297號
抗  告  人  郭定宏



上列抗告人因聲請定其應執行刑案件，不服臺灣士林地方法院中
華民國109年7月10日裁定（109年度聲字第887號），提起抗告，
本院裁定如下：
    主  文
抗告駁回。                                              
    理  由
一、原裁定略以：抗告人即受刑人（下稱抗告人）郭定宏因犯如
    原裁定附表（下稱附表）所示之罪，業經法院分別判處如附
    表所示之刑，均經確定在案，有各該判決書及本院被告前案
    紀錄表各1份在卷可稽。其中抗告人所犯如其中附表1、3、4
    、7所示之罪，為不得易科罰金，其餘之罪則得易科罰金，
    而上開各罪經抗告人請求檢察官向原審聲請定應執行刑，此
    有受刑人是否聲請定應執行刑調查表在卷足憑（見原審卷第
    105頁），茲檢察官以原審為上開案件之最後事實審法院，
    聲請定其應執行刑，原審審核認聲請為正當，應予准許。又
    抗告人所犯如附表編號1至3所示之罪，前經定應執行刑有期
    徒刑1年10月，所犯如附表編號4至7所示之罪，則曾經定應
    執行刑1年9月，經斟酌應遵守之內、外部界限，並衡酌抗告
    人所犯1至4、6、7所示之置，均為施用毒品、附表編號5所
    示則為罪質、保護法益不同之竊盜罪，及各次行為時間相隔
    甚近等情狀，爰定其應執行刑為有期徒刑3年4月等語。
二、抗告意旨略以：抗告人所犯施用毒品之罪，屬自戕行為，且
    具有「病患性犯人」之特質，身、心理對於毒品之依賴、反
    覆性高，犯罪類型相同，責任之非難重複程度較高，而所處
    刑期之目的，意在使抗告人戒除毒癮，抗告人所犯時間既屬
    密接、品項相同（海洛因），當適度減輕，酌定輕刑即足戒
    除毒癮，原審未能斟酌上情，猶為通常數罪併罰定刑之裁量
    ，顯然輕重失衡、違反立法本旨及比例原則，爰請求鈞院重
    裁輕刑，俾早日復歸於社會云云。
三、按裁判確定前犯數罪者，併合處罰之；又數罪併罰有二裁判
    以上，宣告多數有期徒刑者，於各刑中之最長期以上，各刑
    合併之刑期以下，定其刑期，但不得逾30年，觀諸刑法第50
    條第1項前段、第53條及第51條第5款規定甚明。再者，執行
    刑之量定，係屬法院自由裁量之職權，倘所酌定之刑，並未
    違背刑法第51條各款所定的方法或範圍（即法律的外部性界
    限），亦無明顯違背公平、比例原則或整體法律秩序的理念
    （即法律的內部性界限）者，即不得任意指為違法或不當。
四、經查：本件抗告人因犯如附表編號1至7所示之罪，經法院分
    別判處如附表編號1至7所示之刑確定在案，有各該裁判書、
    本院被告前案紀錄表附卷可稽，其中附表1、3、4、7所示之
    罪，為不得易科罰金，其餘之罪則得易科罰金，前經抗告人
    具狀請求檢察官聲請定應執行刑，有受刑人是否聲請定應執
    行刑調查表在卷足憑（見原審卷第105頁），茲檢察官聲請
    定其應執行之刑，原審審核認其聲請為正當，爰依各罪所宣
    告之有期徒刑為基礎，於各刑中之最長期以上（有期徒刑9
    月），各刑合併之刑期以下（有期徒刑4年1月，即外部性界
    限），裁定應執行刑為有期徒刑3年4月，並未逾越刑法第51
    條第5款所定之外部性界限，亦未較重於附表編號1至3前所
    定應執行刑(有期徒刑1年9月)，加計附表編號4至7前所定應
    執行刑（有期徒刑1年10月）刑度之總合（1年9月＋1年10月＝
    3年7月），原裁定已就抗告人之人格特性、犯罪情節、所侵
    害之法益、多數罪質相同，及行為次數、時間間隔等一切情
    狀為整體評價，給予適當酌減，並未逾越法律之外部性界限
    及不利益變更禁止原則，亦無違反公平、比例及罪刑相當原
    則等法律內部性界限之情形，核屬法院裁量職權之適法行使
    ，自無不合。抗告意旨以前開情詞指摘原裁定不當，係屬對
    原審自由裁量職權之適法行使，任意指摘，自無足採，本件
    抗告核無理由，應予駁回。　　
據上論斷，應依刑事訴訟法第412 條，裁定如主文。
中　　華　　民　　國　　109 　年　　8 　　月　　11　　日
                  刑事第二十三庭審判長法　官  李釱任
                                      法　官  梁耀鑌
                                      法　官  連育群
以上正本證明與原本無異。
如不服本裁定，應於收受送達後五日內向本院提出再抗告狀。
                                      書記官  于  誠
中　　華　　民　　國　　109 　年　　8 　　月　　11　　日